# 土地使用权由“划拨性质”，补缴土地出让金，变更为“出让性质，具体分录是什么？ ...

提问人：wying4 时间：2021-06-16 14:54:19
土地使用权由“划拨性质”，补缴土地出让金，变更为“出让性质，具体分录是什么？或者有没有相关文件?

回答人：chenyiwei
按照实际缴纳的出让金和相关税费确认为无形资产——土地使用权。
如果历史上该项划拨土地估价入账，确认了固定资产和资本公积的，则应同时将当初估价入账确认固定资产和资本公积的分录予以冲回处理。